【裁判字號】    91,自,630
【裁判日期】    920106
【裁判案由】    侵占等
【裁判全文】
臺灣臺北地方法院刑事裁定                          九十一年度自字第六三號
    自  訴  人  正峰交通事業有限公司
    代  表  人  曾哲將  男  四.
    代  理  人  曾哲政  男  四.
    被      告  甲○○  男  五.
右列被告因侵占案件，經自訴人提起自訴，本院裁定如左：
    主  文
自訴駁回。
    理  由
一、自訴意旨詳如附件自訴狀影本所載。
二、按法院或受命法官於自訴案件第一次審判期日前訊問及調查結果，如認為案件有
    刑事訴訟法第二百五十二條至第二百五十四條之情形者，得以裁定駁回其自訴，
    同法第三百二十六條第三項定有明文。而犯罪事實，應依證據認定之，無證據不
    得推定其犯罪事實，刑事訴訟法第一百五十四條定有明文；又刑法上之侵占罪，
    須持有人變易原來之持有意思而為不法所有之意思，始能成立，如僅將持有物延
    不交還或有其他原因致一時未能交還，既缺乏主觀要件，即難遽以該罪相繩，最
    高法院六十八年度臺上字第三一四六號判例亦著有明文。
三、經查：
  (一)被告甲○○於民國八十五年十一月十六日至台北市○○區○○路七段五一號一樓
    自訴人公司處，以每日新台幣（下同）五百元代價，租得ＥＫ─九一七號營業小
    客車一輛，迄八十九年十月十五日均繳租正常等節，為自訴人指陳在卷，並為被
    告所不爭執，且有營業小客車租賃契約書及職業登記證（影本）各一紙在卷可稽
    ，堪信為真正，即難認被告有施用詐術可言。
  (二)又自訴人雖指陳被告於八十九年十月十五日繳付租金後，即將該車侵占入己，拒
    繳租金，亦避不見面云云，惟被告堅決否認有何侵占犯意，辯稱：伊曾於九十年
    六、七月間向自訴公司反映延希望遲繳付租金，嗣因景氣不好，付不出租金，才
    將該車棄置在自訴人公司設於新店市○○路修車廠附近等語，而自訴人亦不諱言
    於九十年三月間至同年五月間，曾連續多次以行動電話與被告聯繫等詞（見九十
    一年八月二十九日自訴狀），徵諸被告於本件自訴提起前，即於九十年七月十六
    日將該車器置在新店安坑地區之事實，為自訴人自承在卷，被告若有意侵占該車
    ，豈會將車駛至自訴人公司修車廠附近停放，再參酌雙方已經達成和解，自訴代
    理人曾哲政當庭表示不願繼續追究等語（見本院九十一年十二月二十七日訊問筆
    錄），足見被告並無不法所有意圖甚明。是被告上開所辯，應非子虛，足堪採信
    。
  (三)此外，復查無其他積極證據足認被告等人有何侵占、詐欺犯行，揆諸首揭法條及
    判例要旨，尚難僅憑自訴人之片面指訴遽入人罪，自應認被告罪嫌尚有不足，依
    照前開說明，本件自訴應予駁回。
據上論斷，應依刑事訴訟法第三百二十六條第三項、第二百五十二條第十款，裁定如
主文。
中      華      民      國      九十二      年      一      月    六    日
                                      臺灣臺北地方法院刑事第八庭
                                          法  官  胡宏文
右正本證明與原本無異。
如不服本裁定，應於送達後五日內，向本院提出抗告狀。
                                          書記官  劉穗筠
中      華      民      國      九十二      年      一      月    十    日


司法院資訊處製作；財團法人民間司法改革基金會備份。
